【裁判字號】    88,訴,1099
【裁判日期】    890229
【裁判案由】    毒品危害防制條例
【裁判全文】
臺灣高雄地方法院刑事判決                        八十八年度訴字第一九九號
    公  訴  人  臺灣高雄地方法院檢察署檢察官
    被      告  甲○○
右列被告因違反毒品危害防制條例案件，經檢察官提起公訴（八十八年度偵字第八三
三七號），本院判決如左：
    主  文
甲○○連續施用第一級毒品，處有期徒刑柒月。
扣案之殘渣夾鏈袋貳個、注射針筒壹支、吸管貳支，均沒收銷燬之。又扣案之空夾鏈
袋拾壹包、美娜水貳瓶、橡皮管貳條，均沒收。
    事  實
一、甲○○前因施用毒品案件，經依臺灣高雄地方法院以八十七年度毒聲字第三六五
    九號裁定送觀察、勒戒後，認無繼續施用毒品之傾向，由臺灣高雄地方法院檢察
    署檢察官於八十七年十月七日以八十七年度偵字第二二六八三號、第二一二九三
    號不起訴處分確定。詎甲○○又基於施用第一級毒品海洛因之概括犯意，自八十
    八年二月初某日起至同年三月中旬某日止，連續在高雄縣岡山鎮○○路等處，施
    用第一級毒品海洛因，嗣於同年三月廿三日上午十時三十分許，為警在高雄縣岡
    山鎮○○○路富成賓館六０五號房內，當場查獲海洛因三包三點七公克（含袋重
    ）、含有海洛因殘渣之夾鍊袋二個、注射針筒一支、吸管二支、及其供施用毒品
    之用之空夾鍊袋十一個、美娜水二瓶、橡皮管二條等物。嗣經依臺灣高雄地方法
    院八十八年度毒聲字第二三五九號裁定送高雄看守所附設勒戒所觀察、勒戒後，
    認有繼續施用毒品之傾向。
二、案經高雄縣警察局岡山分局移送臺灣高雄地方法院檢察署檢察官偵查起訴。
    理  由
一、訊據被告甲○○固不諱言有於右揭時、地施用第一級毒品海洛因之犯行，惟辯稱
    ：美娜水及夾鍊袋是伊的沒錯，但那些白粉係糖粉不是毒品、另殘渣袋二個、注
    射針筒一支、吸管二支不是伊的，是警察在賓館外面找到的，就說是我丟下去的
    云云。經查，扣案之疑似第一級毒品海洛因白色粉末三包，經送請檢驗結果，均
    未發現含海洛因，有法務部調查局八十八年三月二十三日字第三六０號鑑定通知
    書乙紙在卷可稽，被告所辯該查獲白粉不是毒品等情尚堪採信。惟查，右開犯罪
    事實，業據證人陳美麗於警訊時證稱：「警方在富成賓館後面巷子查獲海洛因三
    包、海洛因殘渣袋二個、夾鏈袋十一包、注射針筒一支、美娜水二瓶、吸管二支
    、七星香空盒一包，為甲○○所有，是甲○○從富成賓館六０五號房丟棄至樓
    下，為避免警方查獲而湮滅證物，甲○○他是從八十八年二月初就開始吸食毒品
    ，他每次吸食海洛因，我都在場陪他」等語明確，而被告於查獲後經警採取之尿
    液送驗結果，呈嗎啡陽性反應，有高雄縣衛生局煙毒尿液檢驗成績書乙紙附卷可
    稽，而扣案之注射針筒一支、殘餘粉末膠袋二個及吸管二支經送請鑑定結果，亦
    均含有海洛因成份在內，此有高雄醫學院附設中和紀念醫院檢驗報告單三紙在卷
    足憑，復有殘留有海洛因殘渣之夾鍊袋二個、注射針筒一支、吸管二支及供施用
    毒品所用之美娜水二瓶、橡皮管二條扣案可稽。被告確有施用第一級毒品之犯行
    無疑。次查被告前於八十七年間因施用毒品案件，經本院以八十七年度毒聲字第
    二六二二號裁定送勒戒處所觀察、勒戒後，認無繼續施用毒品傾向，經台灣高雄
    地方法院檢察署檢察官於八十七年十月七日以八十七年度偵字第二二六八三、第
    二一二九三號不起訴處分確定，有卷附本院被告全國前案紀錄表及八十七年度偵
    字第二二六八三、第二一二九三號不起訴處分書附卷足憑，其於五年內再犯毒品
    危害防制條例第十條第一項之罪，經本院裁定送觀察、勒戒，認有繼續施用毒品
    傾向，此亦有本院八十八年度毒聲字第二三五九號裁定及臺灣高雄看守所附設勒
    戒處所八十八年四月一日高所正戒勒字第一五一七號函送之證明書一份附卷可按
    。事證明確，被告犯行洵堪認定，應予依法論科。
三、核被告甲○○所為，係犯毒品危害防制條例第十條第一項之施用第一級毒品罪。
    被告先後多次施用第一級毒品犯行，時間緊接，方法相同，觸犯構成要件相同之
    罪名，顯係基於概括犯意為之，應依刑法第五十六條連續犯之規定論以一罪，並
    依法加重其刑。再被告持有第一級毒品行為（同條例第十一條第一項），本應以
    持有論，惟持有後進而吸用，其持有之低度行為應被施用之高度行為所吸收，故
    不再另論其非法持有第一級毒品罪。爰審酌被告甫於八十七年間執行觀察、勒戒
    處分完畢，仍有繼續施用毒品之行為，顯見其意志不堅，惟念其犯後大致坦承犯
    行，且其施用毒品係自戕之行為，尚無害及他人等一切情狀，量處如主文所示之
    刑，以資懲儆。又扣案之殘渣夾鏈袋二個、注射針筒一支、吸管二支，均殘留有
  第一級毒品海洛因成份，因無法析離，應整體視為毒品，爰依毒品危害防制條例
    第十八條第一項前段規定，宣告沒收銷燬之。又扣案之空夾鏈袋十一個、美娜水
    二瓶、橡皮管二條，均為供犯罪所用之物，且為被告所有，業據證人陳美麗供明
    在卷，應依刑法第三十八條第一項第二款，併宣告沒收。至扣案之疑似海洛因白
    粉三包（淨重三、二公克，包裝重０．六二公克），經送驗結果均未發現含海洛
    因，已如前述，及七星牌香煙盒一個，均無法證明為供犯罪所用或預備之物，爰
    不併予宣告沒收，附此敘明。
據上論斷，應依刑事訴訟法第二百九十九條第一項前段，毒品危害防制條例第十條第
一項、第十八條第一項前段，刑法第十一條前段、第五十六條、第三十八條第一項第
二款，判決如主文。
中      華      民      國    八十九    年      二      月    二十九    日
                                 台灣高雄地方法院刑事第一庭
                                     法  官  林  惠  霞
右正本證明與原本無異。
如不服本判決，應於判決送達後十日內，向本院提出上訴狀。
                                     書記官  陳  淑  卿
中    華    民    國      八十九      年      三      月      一      日


司法院資訊處製作；財團法人民間司法改革基金會備份。
